【裁判字號】    97,訴易,15
【裁判日期】    970910
【裁判案由】    損害賠償
【裁判全文】
臺灣高等法院高雄分院民事判決          97年度訴易字第15號
原      告  乙○○
被      告  甲○○
上列當事人間因請求損害賠償事件，原告於刑事訴訟程序提起附
帶民事訴訟（民國97年附民字第64號），並經刑事庭裁定移送，
本院於97年9 月3 日言詞辯論終結，茲判決如下：
    主  文
被告應給付原告新台幣肆萬捌仟伍佰拾壹元及自民國97年7 月
8 日起至清償日止，按週年利率百分之五計算之利息。
原告其餘之訴駁回。
訴訟費用由被告負擔三分之二，餘由原告負擔。
    事實及理由
一、原告主張：被告於民國96年12月18日夜間10時許，在高雄縣
    大寮鄉○○路○ 段82號之「懷緣小吃部」內，與2 名姓名、
    年籍不詳之成年男性友人一同飲酒時，因看伊不順眼，竟與
    該2 名友人共同毆打原告，致伊受有右枕部多處裂傷併腦震
    盪、左手腕挫傷等傷害。為此依侵權行為之法律關係請求被
    告賠償：(一)醫藥費新台幣（下同）1 萬3971元、(二)自96年12
    月18日起至97年2 月18日因受傷停止工作，致損失工資10萬
    8000元。於本院聲明：被告應給付原告12萬1971元及自起訴
    狀繕本送達之翌日起算之法定遲延利息。
二、被告則以：沒有錢賠償等語置辯。
三、被告於上揭時間、地點與2 名姓名、年籍不詳之成年男性友
    人共同毆打原告之事實，除原告於案發後在警局指述被告毆
    打之經過，當時即指出被告當時右腳有包紮之特徵，核與警
    卷所附被告被逮捕時右腳仍有包紮之照片相符。此外，當時
    在場目睹事件發生經過之證人即「懷緣小吃部」老闆潘燕玉
    及張簡明嘆，於警訊及偵查中亦明確指證無訛，三人陳述互
    核相符，應堪信實。而原告因此受有「右枕部多處裂傷併腦
    震盪、左手腕挫傷」等傷害，亦有建佑醫院診斷證明書附警
    訊卷足憑。而刑事部分，經台灣高雄地方法院以97年審易字
    第294 號判決處被告共同傷害罪刑，本院以97年上易字第
    517 號判決駁回被告之上訴確定，有本院依職權調閱前開刑
    事卷宗可稽。職是，被告毆打原告受傷之事實，足堪認定。
四、按因故意或過失，不法侵害他人之權利者，負損害賠償責任
    ；不法侵害他人之身體或健康者，對於被害人因此喪失或減
    少勞動能力或增加生活上之需要時，應負損害賠償責任，民
    法第184 條第1 項前段、第193 條第1 項定有明文。被告不
    法侵害原告之行為，既已認定。則原告請求被告賠償其因此
    所受之損害，即屬有據。爰分別審酌原告請求賠償之項目如
    下：
  (一)醫療費用1 萬3971元：原告受有右枕部多處裂傷併腦震盪、
    左手腕挫傷等傷害，經送往建佑醫院急診並住院8 天，因此
    支出醫療費用1 萬3971元，有該醫院所出具之收據及診斷證
    明書附卷可憑（附民卷5 、6 頁、警訊卷16頁），核與其所
    受傷勢相符，足認為醫療所必要，應予准許。
  (二)工資損失10萬8000元：原告主張：伊原在皇亦企業有限公司
    擔任技工職務，每日工資1800元，因受傷2 個月無法工作，
    損失工資10萬8000元等語，並提出皇亦企業有限公司在職證
    明書為憑，而被告對於原告因傷2 個月無法工作一情，亦未
    爭執，尚堪信實。然前開在職證明並未記載原告每月薪資高
    達5 萬4000元，且原告自承每日工資為1800元，顯見係按日
    計薪，每月並無固定之薪資，爰依勞委會所核定之最低工資
    1 萬7280元計算，認原告該部分損失應以3 萬4560元為適當
    。
  (三)綜上，原告之請求在4 萬8531元（13971+34560=48531） 範
    圍內為有理由。至被告抗辯沒有錢賠償云云，為其清償能力
    之問題，與其應負之清償義務無涉，併此敘明。
五、綜上所述，原告主張被告共同傷害致其受有損害一情，為可
    採。從而原告本於侵權行為之法律關係，請求被告給付4 萬
    8531元及自起訴狀繕本送達翌日即97年7 月8 日起算按年利
    率百分之5 計算之法定遲延利息，為有理由，應予准許。超
    過部分為無理由，應予駁回。
六、據上論結：本件原告之訴為一部有理由，一部無理由，依民
    事訴訟法第79條，判決如主文。
中    華    民    國    97    年    9     月    10    日
                            民事第四庭
                                審判長法官  蔡文貴
                                法      官  黃科瑜
                                法      官  陳真真
以上正本證明與原本無異。
本件不得上訴。
中    華    民    國    97    年    9     月    11    日
                                書  記  官  馬蕙梅


司法院資訊處製作；財團法人民間司法改革基金會備份。
